最高法院刑事裁定
111年度台抗字第1479號
抗  告  人  蔡鴻文                     


上列抗告人因違反毒品危害防制條例等罪案件，不服臺灣高等法
院中華民國111年9月30日定其應執行刑之裁定（111年度聲字第3
213號），提起抗告，本院裁定如下：
    主  文
抗告駁回。
    理  由
一、本件原裁定以抗告人即受刑人蔡鴻文（下稱抗告人）所犯如
    其附表（下稱附表）所示持有第一級毒品純質淨重10公克以
    上（編號1、3）及持有第二級毒品（編號2）共3罪，屬不同
    判決確定之宣告刑，合於裁判確定前所犯合併定其應執行刑
    要件，有相關裁判書及抗告人之前案紀錄表附卷可憑，因認
    檢察官聲請就其所犯上述共3 罪所處之有期徒刑合併定其應
    執行刑為正當，乃於其所犯如上開附表所示各罪所處有期徒
    刑中之最長期以上（即編號1所示有期徒刑1年5月），各有
    期徒刑合併之刑期（即有期徒刑2年10月）以下，依限制加
    重之原則，合併定其應執行之刑為有期徒刑2年2月，經核於
    法並無不合。
二、抗告人抗告意旨略謂：伊所犯如原裁定附表所示之3罪皆為
    施用而持有毒品，其罪質相同，犯罪時間密切，其責任非難
    重複之程度較高，應可酌定較低之應執行刑。且伊父母年事
    已高，皆罹患重病，亟賴伊奉養照顧。原裁定未斟酌上情，
    所酌定之執行刑過重，尚非允當云云。
三、惟按裁判確定前犯數罪者，併合處罰之；數罪併罰有二裁判
    以上宣告多數有期徒刑者，於各刑中之最長期以上，各刑合
    併之刑期以下，定其應執行之刑期，但不得逾30年，此觀刑
    法第50條第1項前段、第51條第5款及第53條分別規定甚明。
    又執行刑之量定，係事實審法院自由裁量之職權，倘其所酌
    定之執行刑，並未違背刑法第51條各款所定之方法或範圍（
    即法律之外部性界限），亦無明顯違背公平、比例原則或整
    體法律秩序之理念（即法律之內部性界限）者，即不得任意
    指為違法或不當。原裁定敘明本件經審酌抗告人所犯如其附
    表所示各罪之罪質相同，且犯罪時間尚屬密切，並就其所犯
    之罪整體評價其應受非難及矯治之程度，兼衡刑罰經濟與公
    平、比例等原則，於不違反法律性之內部及外部界限之職權
    範圍內，依限制加重之原則，酌定其應執行刑為有期徒刑2
    年2月，既未逾越法定刑度範圍或濫用其權限，復無明顯違
    背公平、比例原則或整體法律秩序之理念，要屬原審法院裁
    量職權之適法行使，尚難任意指為違法。故本件抗告人抗告
    意旨所云，無非以空泛之詞對法院酌定應執行刑裁量權之適
    法行使，任意指摘，依上述說明，其抗告尚難認為有理由，
    應予駁回。
據上論結，應依刑事訴訟法第412條，裁定如主文。
中　　華　　民　　國　　111 　年　　11　　月　　10　　日
                  刑事第一庭審判長法　官  郭  毓  洲
                                  法　官  林  靜  芬
                                  法　官  蔡  憲  德
                                  法　官  朱  瑞  娟
                                  法　官  林  英  志
本件正本證明與原本無異
                                  書記官
中　　華　　民　　國　　111 　年　　11　　月　　11　　日